台灣基隆地方法院刑事判決　　　　　　　　　　　　　　九十年度易字第六四五號
　　公　訴　人　臺灣基隆地方法院檢察署檢察官
　　被　　　告　戊○○
右列被告因竊盜案件，經檢察官提起公訴（九十年度偵字第四九二七號），及移送併
辦（九十年度偵字第五０四一號、九十一年度偵字第三五三、三二二號），本院判決
如左：
    主  文
戊○○連續於夜間侵入住宅，攜帶兇器竊盜，未遂，累犯，處有期徒刑壹年陸月。並
於刑之執行前，令入勞動處所強制工作參年。
扣案瑞士刀壹把、鑰匙陸支均沒收。
    事  實
一、戊○○分別於民國七十九、八十、八十二、八十三、八十四年均因竊盜罪，經法
    院分別判處有期徒刑九月、一年、十月、八月、十月確定，而八十四年間所判處
    十月有期徒刑，於八十五年八月十八日執行完畢，另於八十五年間又因竊盜案件
    經判處有期徒刑一年確定，八十六年四月十一日入監執行，八十七年二月二日假
    釋出獄，詎其於保護管束期間又犯竊盜罪，經台灣台北地方法院判處有期徒刑四
    年確定，經於八十七年九月二日入監服刑，九十年七月二十二日方又假釋出獄，
    猶不知悔改，基於意圖為自己不法所有之概括犯意，連續於附表所示之時間、地
    點、方式，竊取如附表所示被害人，如附表所示之財物。嗣先於九十年十一月二
    十八日凌晨一時十分許，正在著手翻找附表編號二所示辛○○之財物而尚未得手
    時，驚動睡眠中之辛○○，大聲呼叫而由醫院人員報警查獲；另於九十年十二月
    十日二十時三十分許，在基隆市○○路二十六號前，即竊得附表編號五之財物到
    手後，正準備離開之際，經丙○○發現報警查獲，並起出車牌號碼為ＰＯＭ—四
    五二號機車一部、菲立浦行動電話一部、現金新台幣（下同）三十二元；又於九
    十一年一月十三日二十時三十分許，在台北市○○區○○路二二０號前，戊○○
    正欲駕駛其於附表編號六所示時、地所竊得車牌號碼為ＩＫ—七三九０號汽車時
    ，為警查獲，並扣得戊○○之鑰匙六支；再於九十一年一月二十日凌晨四時四十
    分許，附表編號七住宅之屋主乙○○為戊○○翻找物品之聲音驚醒，而起身阻止
    戊○○離去，並報警究辦，且扣得具有殺傷力之兇器瑞士刀一把，而戊○○於警
    訊時，於有權偵辦犯罪之機關尚未發覺其犯行前，自首其另於附表編號一之時、
    地，另犯有竊取皮夾之行為。
二、案經基隆市警察局第二分局、台北市警察局內湖分局、台北縣警察局瑞芳分局報
    請台灣基隆地方法院檢察署檢察官偵查起訴及移送併辦。
    理  由
一、訊據被告對附表所示編號一、三、四、六、七之犯罪事實坦承不諱，惟對附表編
    號二之犯罪辯稱：其當時進入病房內係要尋找書本閱讀以助睡眠，並非要竊取財
    物等語；對附表編號五之犯罪事實辯稱僅獲得財物二元，其餘三十元為其本人所
    有。然查，前揭犯罪事實，有被害人庚○○、辛○○、壬○○、丁○○、丙○○
    、甲○○、乙○○指述綦詳，證人己○○證述綦詳，復有贓物領據四份在卷足憑
    ，而參以被告於警訊中已自承進入辛○○病房內係要找尋食物及零用錢花用，侵
    入丙○○之車內所獲得之財物係三十二元，核與告訴人指述相符，被告嗣後辯解
    乃為卸責之詞不足採信，被告犯行洵堪認定，應依法論科。
二、核被告所為係犯刑法第三百二十一條第二項、第一項第一、三款之夜間侵入住宅
    攜帶兇器竊盜未遂罪、第三百二十條第一項、第二項之竊盜未遂罪、竊盜罪。公
    訴人就被告所犯附表編號一、三至七之夜間侵入住宅攜帶兇器竊盜未遂罪、竊盜
    罪部分，於起訴事實雖未記載，然此部分犯罪事實與業經起訴部分屬連續犯之裁
    判上一罪關係，自為本院審理論就範圍。其先後七次犯行，時間緊接，犯意概括
    ，所犯構成要件相同，為連續犯，依刑法第五十六條規定從一重夜間侵入住宅攜
    帶兇器竊盜未遂罪論，並加重其刑。被告於民國七十九、八十、八十二、八十三
    、八十四年均因竊盜罪，經法院分別判處有期徒刑九月、一年、十月、八月、十
    月確定，而八十四年間所判處十月有期徒刑，於八十五年八月十八日執行完畢，
    此有台灣高等法院刑案查註紀錄表在卷足徵，五年以內再犯本件有期徒刑以上之
    罪，為累犯，依刑法第四十七條規定加重其刑。附表編號二、七之犯行，被告已
    著手於犯罪行為之實行而不遂，為未遂犯，爰依刑法第二十六條規定減輕其刑。
    被告於附表編號一犯罪未發覺前，向台北縣瑞芳分局警員自首該次犯行，業據警
    員己○○到院證述在卷，應依自首規定減輕其刑。爰審酌被告有多次竊盜罪前科
    ，且刑度均非輕，竟無法矯治被告竊盜惡習及本次犯罪所得財物、犯罪方式、犯
    後態度等一切情狀，量處有期徒刑如主文所示之刑。查被告曾先後於七十九、八
    十、八十二、八十三、八十四年均因竊盜罪，經法院分別判處有期徒刑九月、一
    年、十月、八月、十月確定，而八十四年間所判處十月有期徒刑，於八十五年八
    月十八日執行完畢，另於八十五年間又因竊盜案件經判處有期徒刑一年確定，八
    十六年四月十一日入監執行，八十七年二月二日假釋出獄，詎其於保護管束期間
    又犯竊盜罪，經台灣台北地方法院判處有期徒刑四年確定，經於八十七年九月二
    日入監服刑，九十年七月二十二日方又假釋出獄，竟在台灣基隆地方法院檢察署
    檢察官自九十年十二月三日起偵查其竊盜犯行提起公訴本院審理期間，仍未中斷
    犯罪，仍繼續竊盜犯行達五次之多，顯見其有犯罪習慣，爰依竊盜犯贓物犯保安
    處分條例第三條第一項第一款之規定諭知於刑之執行前令入勞動場所強制工作以
    資矯治。扣案之瑞士刀一把、鑰匙六支均為被告所有供犯罪所用之物，應法應諭
    知沒收。
據上論結，應依刑事訴訟法第二百九十九條第一項前段、刑法第五十六條、第三百二
十一條第一項第一、三款、第二項、第二十六條前段、第四十七條、第六十二條前段
、第三十八條第一項第二款，竊盜犯贓物犯保安處分條例第三條第一項第一款、第四
條、第五條第一項前段，罰金罰鍰提高標準條例第一條前段，判決如主文。
本案經檢察官賴正聲到庭執行職務
中      華      民      國      九十一    年     三     月      七      日
                                      臺灣基隆地方法院刑事第二庭
                                            法  官    王  翠  芬
右正本證明與原本無異。
對於本件判決如有不服，應於收受送達後十日內，向本院提出上訴書狀，上訴於臺灣
高等法院，並按他造當事人之人數附具繕本。
                                            書記官    明  祖  斌
中      華      民      國      九十一    年     三     月     十一     日
附錄論罪法條
刑法第三百二十一條第一項第一、三款、第二項：
犯竊盜罪而有左列情形之一者，處六月以上五年以下有期徒刑：
一、於夜間侵入住宅或有人居住之建築物、船艦或隱匿其內而犯之者。
三、攜帶兇器而犯之者。
前項之未遂犯罰之。
附表：
編號  犯罪時間        犯罪地點       犯罪方式      被害人     所得財物
      九十年八月十   基隆市○○路    趁被害人不    庚○○     皮夾一只
 一   二日十二時許 、仁三路口      注意竊走其               內有身分
                                     放置於長褲               證、殘障
                                     後口袋之皮               手冊、現
                                     夾                       金新台幣
                                                              二千元
      九十年十一月   基隆市○○路    著手翻找      辛○○     因驚醒被
 二   二十八日凌晨   衛生署基隆醫    被害人病床               害人而未
      一點十分許     院三Ａ二一二    旁之衣服、               得手
                     病房            書本搜尋財
                                     物
續上頁：
 三   九十年十二月   基隆市○○路    趁機車鑰匙    壬○○     車牌號碼為
      十日六時       吉祥大樓前      未取下之機               ＰＯＭ—四
                                     會騎走機車               五二號機車
 四   九十年十二月   基隆市○○街    趁車牌號碼    丁○○     菲立浦行動
      十日二十時     七十五號前      為ＤＸ—九               電話一部
                                     八八七號小
                                     客車未上鎖
                                     徒手侵入車
                                     內行竊
 五   九十年十二月   基隆市○○路    趁車牌號碼    丙○○     現金新台幣
      十日二十時三   二十六號前      為ＮＡ—０               三十二元
      十分許                         二七營業小
                                     客車未上鎖
                                     徒手侵入車
                                     內行竊
續上頁：
 六   九十一年一月   基隆市○○路    利用自備之    甲○○    車牌號碼為
      十二日二十一   一四三號前      鑰匙打開車              ＩＫ—七三
      時                             牌號碼為Ｉ              九０汽車一
                                     Ｋ—七三九              部
                                     ０號小客車
                                     車門後，在
                                     車內置物箱
                                     取得汽車之
                                     備用鑰匙即
                                     將汽車竊走
 七   九十一年一月   台北縣瑞芳鎮    隨身攜帶瑞    乙○○    因驚醒被害
      二十日凌晨四   逢甲路一０七    士刀一把趁              人而未得手
      時十五分許     號住宅          前揭住宅大
                                     門未上鎖之
                                     機會進入屋
                                     內尋找財物
續上頁：
                                     著手行竊
